臺灣新竹地方法院刑事判決
公　訴　人　臺灣新竹地方法院檢察署檢察官
被　　　告　乙○○
選任辯護人　施小凡律師
上列被告因贓物案件，經檢察官提起公訴（92年度偵字第438號
），本院判決如下：
    主  文
乙○○故買贓物，處有期徒刑伍月，如易科罰金，以佰元折算
壹日。
    事  實
一、乙○○在新竹縣新埔鎮下枋寮69之12號開設「典昌企業社」
    ，經營資源回收事業，適丁○○於民國92年1月10日凌晨0時
    30分許，攜帶客觀上可作為兇器使用之油壓剪1支，侵入由
    丙○○所管領位於新竹縣竹東鎮員崠里1鄰員崠1號「億瑄砂
    石場」內，將長約650公尺之電纜線分段剪斷後，捆成數捆
    ，加以竊取（丁○○之該次竊盜犯行業經本院判處有罪確定
    ），丁○○於同日上午10時許，先將竊得之電纜線逐段剝開
    塑膠外皮，抽取其內銅線重245公斤，後由同鄉友人甲○○
    處得知乙○○於上址經營之「典昌企業社」有在從事廢銅線
    之資源回收，乃將前開竊盜所得之銅線載往乙○○所經營位
    於上址之「典昌企業社」，欲出售給乙○○，乙○○依其經
    營資源回收事業之認知，應知一般私人不可能有數量龐大之
    廢銅線達245公斤，竟僅簡單詢問該銅線係何人所有，亦未
    就丁○○之身分資料、收購之數量及價格妥為登記，逕以1
    公斤新臺幣（下同）52元之代價向丁○○收購。嗣丁○○於
    92年1月15日凌晨4時許，再度持油壓剪1支，侵入上揭砂石
    場內，剪取6段電纜線及接頭，尚未運出，為埋伏警員當場
    逮捕，帶警至上址查獲該批銅線而得知上情。
二、案經新竹縣警察局竹東分局報請臺灣新竹地方法院檢察署檢
    察官偵查起訴。
    理  由
一、認定犯罪事實所憑之證據及其認定之理由：
    訊據被告乙○○矢口否認有何故買贓物犯行，辯稱：警察查
    獲之該批銅線係向別人陸陸續續買來的，不認識同案被告丁○○，也沒有向丁○○買過銅線云云，經查：
  (一)被告上揭犯行，業據同案被告丁○○於本院審理時已明確證
    稱竊盜所得之銅線係賣予被告乙○○，雖被告對於係何人前
    往販售該批銅線予被告之供述前後不一：或稱係在友人甲○○陪同下一同前往被告經營之企業社販售，或係託友人甲○○代為販售予被告，或係獨自前往被告之店裡販售云云，惟
    就其對於該批贓物確係出售予被告，並於其竊盜犯行為警查
    獲後帶警至被告店裡查獲該批被竊銅線一節，則供述前後均
    屬一致。
  (二)又據證人丙○○證述，該批查獲銅線之電纜線與其砂石場遭
    竊之該批電纜線口徑相同，此外，並有贓物認領保管單1紙
    在卷可佐，則該批銅線係同案被告丁○○竊自億瑄砂石場，
    並出售予被告一事，堪以認定。
  (三)雖被告辯以該批銅線係其累積收購而來，惟被告始終無法提
    出資料證明該批銅線係向何人於何日收購、收購之數量及價
    格，衡情被告係領有營利事業登記證之合法資源回收商，則
    應有清楚記載收購資源回收物詳情之記帳紀錄，並且在電纜
    線失竊情形嚴重，經報章雜誌大幅報導情形下，應知欲向人
    收購廢銅線均應作詳細查證或資料登記以保障自己權益，且
    被告於本院審理時亦自陳知道電纜線失竊率高，因此向一般
    人收購銅線時均會登記，惟始終無法提出資料證明以實其說
    ，參以被告乙○○購買之銅線數量龐大，該批銅線並非完整
    ，而係一段一段，是以被告上開所辯不知同案被告丁○○所
    出售係贓物，無非係事後飾卸之詞，顯無可採。
  (四)另被告否認前揭贓物係購自證人甲○○，此亦為證人甲○○
    在本院審理時所否認，惟被告提出曾於91年7月29日向證人
    甲○○購買約230公斤之銅線，有免用統一發票收據在卷可
    憑，足見證人甲○○曾販賣銅線予被告之事實，而同案被告
    丁○○係由同鄉友人甲○○處得知被告乙○○於上址經營之
    「典昌企業社」有在從事廢銅線之資源回收，始至該處銷贓
    ，則證人甲○○之證言及免用統一發票收據，實難為被告有
    利之認定。
  (五)綜上，本件事證明確，被告故買贓物犯行堪以認定。
二、論罪、科刑與適用之法律：
  (一)核被告乙○○所為，係犯刑法第349條第2項之故買贓物罪。
  (二)科刑：爰審酌被告乙○○竟不知合法經營資源回收事業，為
    圖賺取高額利潤，買受來路不明之贓物，助長竊盜犯罪之銷
    贓管道等一切情狀，量處如主文所示之刑，並諭知易科罰金
    之折算標準。
據上論斷，應依刑事訴訟法第299條第1項前段，刑法第349條第
2項、第41條第1項前段，罰金罰鍰提高準條例第1條前段、第2條
，判決如主文。
本案經檢察官陳宏兆到庭執行職務
中　　華　　民　　國　　94　　年　　5 　　月　　11　　日
                    刑事第二庭  審判長法  官  王銘勇
                                      法  官  鄭子俊
                                      法  官  林秋宜
以上正本證明與原本無異。
如不服本判決，應於判決送達後10日內向本院提出上訴狀（應附
繕本），上訴於臺灣高等法院。
中　　華　　民　　國　　94　　年　　5 　　月　　11　　日
                                      書記官  吳美雲
附錄本案論罪科刑法條
刑法第349條
收受贓物者，處三年以下有期徒刑、拘役或五百元以下罰金。
搬運、寄藏、故買贓物或為擔保者，處五年以下有期徒刑、拘役
或科或併科一千元以下罰金。
因贓物變得之財物，以贓物論。
